臺灣臺中地方法院交通事件裁定　　　100年度交聲字第128號
原處分機關　交通部公路總局臺中區監理所
異　議　人
即受處分人　林鴻森
上列受處分人因違反道路交通管理處罰條例案件，對於交通部公
路總局臺中區監理所中華民國99年12月21日所為之處分（原處分
案號：中監違字第裁60-HD0000000號裁決書）聲明異議，本院裁
定如下：
    主  文
異議駁回。
    理  由
一、按汽車駕駛人，駕駛汽車行車速度，超過規定之最高時速60
    公里以上者，處新臺幣（下同）6,000元以上24,000元以下
    罰鍰，並當場禁止其駕駛；違反上開規定，應接受道路交通
    安全講習，並記違規點數3點；道路交通管理處罰條例第43
    條第1項第2款及第5項、第63條第1項第3款分別定有明文。
二、原處分機關略以：異議人即受處分人林鴻森（下稱異議人）
    駕駛鐘月偵所有車號QS-7388號自用小客車，於民國99年10
    月4日20時26分許，在臺63線北上8.5公里處，因「限速70公
    里，經測速、時速135公里，超速65公里（經雷達、雷射測
    速儀器採證）」違規，經臺中縣警察局霧峰交通分隊以中縣
    警交字第HD0000000號舉發違反道路交通管理事件通知單逕
    行舉發，爰依道路交通管理處罰條例第43條第1項第2款、第
    63條第1項第3款、第85條第1項等規定，裁處異議人罰鍰8,0
    00元，記違規點數3點，並施以道安講習等語。
三、聲明異議意旨略以：該超速照相機係移動式照相機，告示牌
    沒有清楚標示為移動式測速照相，有明顯疏失，不宜開罰；
    又該車為1996年出廠，近15年之老車，舉發路段又為出口、
    彎道，縱然超速，車速也不會到時速135公里那麼多，令人
    質疑該測速儀器與實際速度有誤差，請求長官體恤並明查，
    爰提出聲明異議云云。
四、經查：異議人駕駛鐘月偵所有車號QS-7388號自用小客車，
    於99年1 0月4日20時26分許，在臺63線北上8.5公里處，行
    車速度達時速135公里，違反該路段最高速限時速70公里之
    規定，經科學儀器採證，為警逕行舉發等情，有舉發違反道
    路交通管理事件通知單、交通部公路總局臺中區監理所裁決
    書、臺中縣警察局霧峰分局99年11月17日中縣霧警交字第09
    90055816號函及違規採證照片各乙份在卷可稽。則異議人於
    前揭時、地駕駛前開車輛，行車速度超過規定之最高時速60
    公里以上之違規事實，堪以認定。異議人雖以前詞置辯，惟
    查：
(一)本案係執行員警以雷達測速儀器拍照取締，該雷達測速照相
    儀器號為 (一)主機：BEＺ000000000、(二)天線：BEＺ000000
     000，係由經濟部標準檢驗局於99年8月20日檢定合格，檢
    驗有效期限至100年8月31日，檢定合格單號碼為JOGA000000
    0A、JOGA0000000B，儀器之合法性及適用性均合乎檢驗及使
    用規範等情，有臺中縣警察局霧峰分局99年11月17日中縣霧
    警交字第0990055816號函暨所附經濟部標準檢驗局雷達測速
    儀檢定合格證書在卷可稽，且本件舉發員警執勤時間為99年
    10月4日17時至21時，該時段內共計查獲54部車超速違規，
    查獲件數並無異常過高等情，亦有卷附臺中縣警察局霧峰分
    局100年1月20日中縣霧警交字第1000001292號函可參，足徵
    異議人於上開時間駕駛上開車輛行經前開路段時，舉發員警
    所使用前述雷達測速儀器仍在檢驗合格之有效期限內，其偵
    測之準確性即難謂有誤，故異議人質疑測速儀器之準確性乙
    情，委無足採。
(二)按道路交通管理處罰條例第7條之2第3項所規定：汽車駕駛
    人行車速度超過規定之最高速限，採用固定或非固定式科學
    儀器取得證據資料證明者，於一般道路須至少於100公尺，
    於高速公路、快速公路須至少於300公尺前，明顯標示之等
    語，其立法意旨，無非在促請駕駛人注意不得超速行駛，以
    免被採證處罰，並避免違規超速之駕駛人突見測速照相裝置
    ，為避免受罰，反而採取危險駕駛行為，致危及公共安全。
    查，本件舉發路段即臺63線為一般道路，已依上開規定於距
    離違規地點至少100公尺前（即臺63線北上8.7公里處）設有
    標誌，標示該路時速限制為70公里，及「前有測速照相」之
    警示，此為異議人所不否認，且有本院100年2月8日公務電
    話紀錄表、臺中縣警察局霧峰分局99年11月17日中縣霧警交
    字第0990055816號函及現場照片各乙份在卷可查，至為明確
    ，堪以認定，此「前有測速照相」之標示，已足以達到上開
    促使駕駛人注意不得超速行駛等立法目的，並不會因註記「
    移動式測速照相」或「固定式測速照相」等文字區別產生不
    同之駕駛反應，該標示已足以促使駕駛人注意行車速度，並
    無任何標示不清之情形，自已符合道路交通管理處罰條例第
    7條之2第3項之規定，而無任何不法或不當之處，異議人以
    此置辯，亦不足為採，均應予駁回。
(三)綜上所述，本件異議人確有上開駕駛車輛，行車速度超過規
    定之最高時速60公里以上之違規行為，原處分機關依道路交
    通管理處罰條例第43條第1項第2款及第5項、第63條第1項第
    3款、第85條第1項及違反道路交通管理事件統一裁罰基準表
    之規定，裁處罰鍰8,000元，記違規點數3點，並施以道安講
    習，核無違誤，本件異議為無理由，應予駁回。
據上論斷，應依道路交通管理處罰條例第87條第2項，道路交通
事件處理辦法第18條，裁定如主文。
中    華    民    國    100    年    2    月    9     日
                        交通法庭  法  官  吳幸芬
上正本證明與原本無異。
如不服本裁定，應於送達後5日內，向本院提出抗告狀。
                                  書記官  黃珮華
中    華    民    國    100    年    2    月    9     日